【裁判字號】    97,抗,431
【裁判日期】    970425
【裁判案由】    定應執行刑
【裁判全文】
臺灣高等法院臺中分院刑事裁定           97年度抗字第431號
抗  告  人
即 受 刑人  甲○○
上列抗告人因聲請定應執行刑案件，不服臺灣彰化地方法院中華
民國97年3月21日裁定（97年度聲字第494號）提起抗告，本院裁
定如下：
    主  文
抗告駁回。
    理  由
一、抗告意旨略以：原裁定附表（下稱附表）編號1所示之案件
    ，抗告人已於民國（下同）96年10月間執行完畢，而原裁定
    未查即將之與其他案件合併定應執行之刑，認事用法顯有違
    誤，爰依法提起抗告，請求撤銷原裁定，另定應執行之刑等
    語。
二、按刑法第50條規定，裁判確定前犯數罪者，併合處罰之。數
    罪併罰，有二裁判以上者，依刑法第51條之規定，定其應執
    行之刑，同法第53條定有明文。如「二裁判以上數罪，縱其
    中一部分已執行完畢，如該數罪尚未全部執行完畢，因與刑
    法第54條，及司法院院字第1304號解釋所謂僅餘一罪之情形
    有別，自仍應依刑法第53條之規定，定其應執行之刑」。又
    「定應執行之刑，應由犯罪事實最後判決之法院檢察官聲請
    該法院依法裁定之，不能因犯罪之一部分所科之刑業經執行
    完畢，而認檢察官之聲請為不合法，予以駁回。至已執行部
    分，檢察官於指揮執行時應如何處理？係另一問題，應由檢
    察官於指揮執行時扣除之，與定應執行刑之裁定無涉」。此
    有最高法院81年度台抗字第464號、82年度台抗字第313號、
    88年度台抗325號裁判意旨可資參照。是以，裁判確定前所
    犯之數罪，依法應併合處罰，有二裁判以上者，並應依法定
    其應執行刑，縱其中一部份刑罰已執行完畢者亦同，先此敘
    明。
三、經查，抗告人於95年11月22日犯如附表編號1所示之施用第
    一級毒品罪，經國防部南部地方軍事法院於96年2月9日以96
    年訴字第020號判決判處有期徒刑1年2月，並經國防部高等
    軍事法院高雄分院於96年5月24日以96年上訴字第28號判決
    駁回上訴，且於96年6月21日確定在案，嗣經國防部高等軍
    事法院高雄分院以96年聲減字第57號裁定減為有期徒刑7月
    在案，而抗告人於96年6月21日判刑確定前又因犯如附表編
    號2、3、4所示之毒品危害防制條例案件（犯罪日期分別為
    95年5月22日、95年10月11日、95年10月18日），分別被判
    處如附表編號2、3、4所列之刑確定，有各該確定判決書在
    卷可稽，雖其中附表編號1所示之罪，業於96年9月30日徒刑
    執行完畢，有臺灣高等法院被告前案紀錄表在卷可稽。然抗
    告人所犯之上開四罪既非全部執行完畢，依上說明，自仍應
    依刑法第53條之規定，定其應執行之刑。故原裁定就抗告人
    所犯上開四罪所處有期徒刑7月、5月又15日、5月、5月部分
    ，依修正前刑法第51條第5款、刑法第53條等規定，裁定定
    應執行有期徒刑1年8月，尚無不合。抗告意旨所為指摘，並
    無理由，依法應予駁回。
四、據上論斷，應依刑事訴訟法第412條裁定如主文。
中    華    民    國    97    年     4    月   25     日
            刑事第十一庭  審判長法  官  陳  朱  貴
                                法  官  胡  文  傑
                                法  官  何  志  通
上列正本證明與原本無異。
不得再抗告。
                                書記官  高  麗  淇
中    華    民    國    97    年     4    月   25     日


司法院資訊處製作；財團法人民間司法改革基金會備份。
